【裁判字號】    90,訴,1114
【裁判日期】    900928
【裁判案由】    毒品危害防制條例
【裁判全文】
臺灣彰化地方法院刑事判決                          九十年度訴字第一一一四號
    公  訴  人  臺灣彰化地方法院檢察署檢察官
    被      告  甲○○
右列被告因違反毒品危害防制條例案件，經檢察官提起公訴（九十年度毒偵字第三三
四五號），本院判決如左：
    主      文
甲○○施用第一級毒品，處有期徒刑拾月。
    事      實
一、甲○○（原名顏雲彬，於民國八十八年十二月二十八日更名）曾於八十八年間因
    施用毒品案件，經本院裁定送觀察、勒戒後，認無繼續施用毒品之傾向，經臺灣
    彰化地方法院檢察署檢察官於八十八年四月六日、同年月二十六日以八十八年度
    偵字第二三五六、三八五二號為不起訴處分確定；甲○○復因五年內犯施用毒品
    案件，經本院裁定送觀察、勒戒後，認有繼續施用毒品之傾向，由本院以八十九
    年度毒聲字第四三二一號裁定令入戒治處所施以強制戒治一年（另經檢察官提起
    公訴，經本院以八十九年度訴字第一０三七號判處應執行有期徒刑一年五月，嗣
    經台灣高等法院台中分院於九十年三月六日駁回上訴確定），經送台灣雲林戒治
    所強制戒治滿三月，其成效經評定合格，無繼續戒治必要，經台灣彰化地方法院
    檢察署檢察官聲請停止戒治，由本院以九十年度毒聲字第六六六號裁定停止戒治
    ，所餘戒治期間付保護管束（保護管束期間自九十年三月一日至同年九月十三日
    止）。詎甲○○於保護管束期間，復於九十年七月十二日之前九十六小時內之某
    一時點，在某不詳處所，以不詳方式，施用第一級毒品海洛因一次。嗣甲○○於
    九十年七月十二日，至台灣彰化地方法院檢察署觀護人室接受採尿，經將其尿液
    送驗呈嗎啡陽性反應，始發現上情。
二、案經台灣彰化地方法院檢察署檢察官自動檢舉偵查起訴。
    理      由
一、訊據被告甲○○矢口否認右揭犯行，辯稱：伊並未施用第一級毒品海洛因，不知
    尿液中為何會有嗎啡反應云云。惟查，被告於九十年七月十二日至觀護人室所採
    集之尿液經送檢驗結果，確呈嗎啡陽性反應，此有詮昕科技股份有限公司濫用藥
    物尿液檢驗報告一份在卷可稽，而依施用第一級毒品海洛因後反應留存在施用者
    尿液中之時間約為三至四日，足證被告確於九十年七月十二日前九十六小時內之
    某一時點確有施用第一級毒品海洛因之行為，被告所辯顯係事後飾卸之詞，不足
    採信。又被告曾於八十八年間因施用毒品案件，經本院裁定送觀察、勒戒後，認
    無繼續施用毒品之傾向，經臺灣彰化地方法院檢察署檢察官於八十八年四月六日
    、同年月二十六日以八十八年度偵字第二三五六、三八五二號為不起訴處分確定
    ；被告復因五年內犯施用毒品案件，經本院裁定送觀察、勒戒後，認有繼續施用
    毒品之傾向，由本院以八十九年度毒聲字第四三二一號裁定令入戒治處所施以強
    制戒治一年（另經檢察官提起公訴，經本院以八十九年度訴字第一０三七號判處
    應執行有期徒刑一年五月，嗣經台灣高等法院台中分院於九十年三月六日駁回上
    訴確定），經送台灣雲林戒治所強制戒治滿三月，其成效經評定合格，無繼續戒
    治必要，經台灣彰化地方法院檢察署檢察官聲請停止戒治，由本院以九十年度毒
    聲字第六六六號裁定停止戒治，所餘戒治期間付保護管束，詎被告於保護管束期
    間又犯本案，亦有刑案資料查註紀錄表、被告全國前案紀錄表在卷可證。綜上所
    述，本件事證已臻明確，被告犯行洵堪認定。
二、核被告所為，係犯毒品危害防制條例第十條第一項之罪。其於施用第一級毒品海
    洛因前後持有海洛因之低度行為，應為施用之高度行為所吸收，不另論罪。爰審
    酌被告犯罪之動機、施用毒品之次數及犯罪後之態度等一切情狀，量處如主文所
    示之刑。
據上論斷，應依刑事訴訟法第二百九十九條第一項前段，毒品危害防制條例第十條第
一項，判決如主文。
中      華      民      國    九十      年      九      月    二十八    日
                                    台灣彰化地方法院刑事第二庭
                                        法      官
附錄法條
毒品危害防制條例第十條
右正本證明與原本無異。
如不服本判決，應於判決送達後十日內，向本院提出上訴狀（須附繕本）。


司法院資訊處製作；財團法人民間司法改革基金會備份。
